【裁判字號】    90,易,1238
【裁判日期】    900928
【裁判案由】    竊盜
【裁判全文】
臺灣臺南地方法院刑事判決                          九十年度易字第一二三八號
    公  訴  人  臺灣台南地方法院檢察署檢察官
    被      告  丁○○
右列被告因竊盜案件，經檢察官提起公訴（九十年度營偵字第七九一號），及移送併
辦（九十年度偵字第六四一二號、第六四四一號），本院判決如左：
    主  文
丁○○連續於夜間侵入住宅竊盜，累犯，處有期徒刑貳年貳月。應於刑之執行前，令
入勞動場所強制工作參年。
    事  實
一、丁○○於民國八十年間因竊盜案件，經台灣高等法院台南分院判處有期徒刑二年
    六月確定；復於八十一年間因殺人未遂案件，經法院判處有期徒刑四年確定，嗣
    經法院定應執行刑六年確定，於八十八年二月五日執行完畢。為有犯罪習慣之人
    ，詎丁○○仍不知悔改，因缺錢花用，竟基於意圖為自己不法所有之概括犯意，
    先後於：
    (1)八十九年十月中旬某日上午七、八時許，見台南縣將軍鄉西華村六五之六四號
      丙○○住宅之大門未關，未經許可即侵入上址（無故侵入住宅部分未據告訴）
      ，嗣在上址二樓房間之桌上竊取丙○○所有金項鍊一條（重約三兩），得手後
      至台南市某當鋪典當新台幣（下同）二萬元花用殆盡。
    (2)九十年五月二日上午七時許，復見上址大門未關，未經許可又侵入上址（無故
      侵入住宅部分未據告訴），嗣在上址二樓房間內竊得丙○○所有黑色皮包一個
      ，內有二萬四千二百元，嗣經警循線查獲，並於丁○○台南縣佳里鎮頂頂
      八十四號之二住處外之垃圾桶內，發現丙○○上開失竊之黑色皮包一個，又於
      丁○○住宅媽祖神像下取出丁○○花費所剩之贓款五千六百零九元（業已發還
      丙○○）。
    (3)九十年五月三十日晚上七時許，利用夜間並趁台南縣佳里鎮○○路四四一巷五
      十八弄十一號乙○○住宅大門未鎖之機會，侵入上址並在二樓房間內竊取乙○○之現金八萬元，得手後花用殆盡。
    (4)九十年六月一日下午三時，趁台南縣佳里鎮民安里七號戊○○住宅大門未鎖，
      未經許可侵入上址，並在上址一樓房間內竊取戊○○之現金七百元得手後，經
      戊○○發現報警當場查獲，並於丁○○身上之口袋內起出現金七百元（業已發
      還戊○○）。
    (5)九十年六月四日下午一時二十五分許，見台南縣佳里鎮○○里○○街五十七號
      甲○○住宅之大門未關，未經許可侵入上址，嗣於上址一樓房間行竊時，為甲○○發現致未竊得財物，後經甲○○報警當場查獲。
二、案經台南縣警察局學甲分局報告台灣台南地方法院檢察署檢察官偵查起訴暨台南
    縣警察局佳里分局報告台灣台南地方法院檢察署檢察官函送併辦。
    理  由
一、右揭犯罪事實，業據被告丁○○坦承不諱，核與被害人丙○○於警訊及本院審理
    時；被害人乙○○、戊○○、甲○○於警訊時指述之情節相符，並有贓物認領保
    管單、贓物領結各一紙附於警卷可稽，被告自白核與事實相符，本件事證明確，
    被告犯行洵堪認定。
二、被告丁○○於上揭事實欄(1)、(2)、(4)之時地竊取他人之財物，所為係犯刑法第三
    百二十條第一項竊盜罪；於事實欄(3)之時地竊取他人之財物，所為係犯刑法第三
    百二十一條第一項第二款夜間侵入住宅之加重竊盜罪；於事實欄(5)行竊未遂之行
    為，係犯刑法第三百二十條第三項、第一項之竊盜未遂罪。又於上揭事實欄(4)、
    (5)之時地，未經許可侵入他人住宅，所為係犯刑法第三百零六條第一項之侵入住
    宅罪。被告上開五次竊盜犯行，時間緊接，所犯又係犯罪基本構成要件相同之罪
    名，顯係基於概括犯意反覆為之，應依連續犯之規定論以情節最重之加重竊盜罪
    ，並依法加重其刑。另被告前後二次侵入住宅之犯行，時間緊接，所犯均係構成
    要件相同之罪名，顯係基於概括犯意反覆為之，應依連續犯之規定論以一罪，並
    依法加重其刑。又其所犯連續加重竊盜罪與連續侵入住宅罪二罪間，有方法結果
    之牽連關係，為牽連犯，應依刑法第五十五條之規定從一重之連續加重竊盜罪處
    斷。公訴人雖僅就被告上揭事實欄(1)、(2)之竊盜犯行提起公訴，然檢察官就犯罪
    事實一部起訴者，其效力及於全部，本件被告所犯事實欄(3)、(4)、(5)部分之竊盜
    犯行，與前揭論罪科刑之事實欄(1)、(2)之竊盜犯行，有連續犯之關係，屬裁判上
    一罪，已如前述，本院自得一併審理，併此敘明。又被告前因竊盜、殺人未遂等
    案件，經法院定應執行刑六年確定，於八十八年二月五日執行完畢，有臺灣台南
    地方法院檢察署刑案資料查註紀錄表、臺灣高等法院被告全國前案紀錄表附卷可
    稽，被告於五年內再犯有期徒刑以上之本罪，為累犯，應依刑法第四十七條之規
    定遞加重其刑。茲審酌被告有事實欄所載之前科紀錄，仍不知悔改，再犯竊盜罪
    ，不思努力工作，所為行竊方式又係侵入住宅行竊，影響社會治安及危害被害人
    安全匪淺，並爰審酌被告犯罪動機、目的、竊盜所得財物價值、智識程度、犯罪
    後坦承犯行等一切情狀，量處如主文所示之刑。另被告被告年輕力壯，身心健全
    ，應具謀生能力，未能善加利用，心存僥倖之心，不思自食其力，前因竊盜等罪
    ，於八十八年二月五日甫執行完畢，又再犯本件之連續竊盜犯行，且於九十年五
    月二十二日經警查獲解送台灣台南地方法院檢察署經檢察官訊問予以飾回後，仍
    未知悔過，復再於九十年五月三十日及同年六月一日再犯竊盜犯行，經警於九十
    年六月一日查獲解送台灣台南地方法院檢察署經檢察官訊問後，因被告具保無著
    而予飾回，然被告猶未如改其竊盜惡行，復再於九十年六月四日再為竊盜之行為
    ，其犯行至為頻繁，法紀觀念淡薄，顯有犯罪習慣，甚為灼然，單純之刑罰制裁
    已難達成矯治之目的，非施以保安處分無以為功，爰依竊盜犯贓物犯保安處分條
    例第三條第一項第一款之規定，諭知其於刑之執行前另入勞動場所強制工作三年
    ，以資矯治。
據上論斷，應依刑事訴訟法第二百九十九條第一項前段，刑法第五十六條、第三百二
十一條第一項第一款、第三百零六條第一項、第五十五條、第四十七條，竊盜犯贓物
犯保安處分條例第三條第一項第一款、第四條、第五條第一項前段、罰金罰鍰提高標
準條例第一條前段，判決如主文。
中      華      民      國      九十     年     九      月    二十八    日
                                         臺灣嘉義地方法院刑事第三庭
                                             審判長法  官
                                                   法  官
                                                   法  官
右正本證明與原本無異。
如不服本判決，應於判決送達後十日內，向本院提出上訴狀。
中      華      民      國      九十     年     九      月    二十八    日
附錄論罪法條：
刑法第三百二十一條第一項：
犯竊盜罪而有左列情形之一者，處六月以上五年以下有期徒刑：
一、於夜間侵入住宅或有人居住之建築物、船艦或隱匿其內而犯之者。
二、毀越門扇、牆垣或其他安全設備而犯之者。
三、攜帶兇器而犯之者。
四、結夥三人以上而犯之者。
五、乘火災、水災或其他災害之際而犯之者。
六、在車站或埠頭而犯之者。
刑法第三百零六條第一項：
無故侵入他人住宅、建築物或附連圍繞之土地或船艦者，處一年以下有期徒刑、拘役
或三百元以下罰金。


司法院資訊處製作；財團法人民間司法改革基金會備份。
